【裁判字號】    95,抗,150
【裁判日期】    950929
【裁判案由】    本票裁定
【裁判全文】
臺灣桃園地方法院民事裁定               95年度抗字第150號
抗  告  人  三信商業銀行股份有限公司
法定代理人  丙○○
                    送達代收.
相  對  人  乙○○
                        3號北.
上列抗告人與相對人乙○○間聲請本票裁定事件，對於中華民國
95年7 月26日本院95年度票字第10040 號第一審裁定，提起抗告
，本院裁定如下：
    主    文
原裁定關於駁回抗告人後開第二項聲請部分廢棄。
相對人於民國九十三年二月十七日簽發之本票內載憑票交付抗告
人新臺幣陸拾萬元，其中新臺幣參拾捌萬零貳佰柒拾貳元，自民
國九十五年二月十七日起至民國九十五年八月十六日止，按年息
百分之六點五七八計算之利息，及自民國九十五年八月十七日起
至清償日止，按年息百分之七點一七六計算之利息，准予強制執
行。
抗告程序費用新臺幣壹仟元由相對人負擔。
    理    由
一、抗告意旨略以：依票據法第124 條準用同法第28條第1 項之
    規定，發票人得記載對於票據金額支付利息及其利率。本件
    票據發票人於票面記載按抗告人牌告定儲利率指數及核定之
    加碼標準機動調整，抗告人依票面約定記載年利率之利息請
    求相對人清償逾期交付票款本息時，其未超過6 個月者（即
    自民國95年2 月17日起至95年8 月16日止），按約定應適用
    之利率加付1 成之利息（按牌告定儲利率1.92 %加碼年息
    4.06% ，等於年息5.98 %，再加計1 成利息，即年息6.578%
    ），逾期超過6 個月者（即自95年8 月17日起），就超過部
    分按約定應適用利率加付2 成之利息（按年息5.98% 加計2
    成利息，即年息7.176%），於法有據，原裁定駁回抗告人部
    分利息之請求，有損抗告人之權益，為此依法提起抗告等語
    。
二、查抗告人執有相對人乙○○簽發如原裁定所示本票乙紙，並
    免除作成拒絕證書，詎屆期提示未獲付款，依票據法第123
    條聲請裁定許可強制執行等情，業據其提出本票1 紙為證，
    原裁定就票面金額之其中新臺幣380,272 元予以准許即無不
    合。次查前開本票約定事項第2 項，確記載「逾期交付票款
    本息時，其未超過六個月者，按約定應適用之利率加付一成
    利息；逾期超過六個月，就超過部分按約定應適用之利率加
    付二成利息。」等語，有前開本票影本附於原審卷內可按。
    原裁定就此利息部分，未載理由而駁回其聲請，即有未合，
    抗告意旨指摘原裁定此部分不當，求予廢棄，為有理由，應
    由本院將原裁定此部分廢棄，並更為裁定如主文第二項所示
    。
三、據上論結，本件抗告為有理由，依非訟事件法第46條、第21
    條第2 項，民事訴訟法第495 條之1 第1 項、第450 條、第
    95條、第78條，裁定如主文。
中    華    民    國    95    年    9     月    29    日
                  民事第一庭審判長法  官  郭琇玲
                                  法  官  陳婉玉
                                  法  官  汪智陽
以上正本證明與原本作成
如不服本裁定，僅得於收受本裁定正本送達後10日內，以適用法
規顯有錯誤為理由，向本院提出再抗告狀，（須附繕本1 份及繳
納再抗告裁判費新臺幣1000元），經本院許可後紿可再抗告。
中    華    民    國    95    年    9     月    29    日
                                  書記官  葉菽芬


司法院資訊處製作；財團法人民間司法改革基金會備份。
